【裁判字號】    98,聲國,5
【裁判日期】    980630
【裁判案由】    聲請退還裁判費
【裁判全文】
臺灣高等法院民事裁定                   98年度聲國字第5號
聲請人  甲○○
上列聲請人因與相對人國防部間請求國家賠償事件，聲請退還裁
判費，本院裁定如下：
    主  文
聲請駁回。
聲請費用由聲請人負擔。
    理  由
一、按「非因財產權而起訴者，徵收裁判費新臺幣三千元」、「
    向第二審或第三審法院上訴，依第77條之13及第77條之14規
    定，加徵裁判費十分之五」，民事訴訟法第77條之14第1項
    及第77條之16第1項前段定有明文。又「訴訟費用，由敗訴
    之當事人負擔」，民事訴訟法第78條亦有明定。
二、本件聲請意旨略以：伊起訴請求(一)相對人給付新臺幣（下同
    ）1元。(二)廖志成應依法提起非常上訴。(三)軍事檢察官應依
    法偵辦戚匯萍、郭泰煌或提起公訴。經臺灣臺北地方法院（
    下稱臺北地院）97年度審國字第8號判決駁回後，提起第二
    審上訴，前開第2、3項聲明係非因財產權涉訟，應徵第一、
    二審裁判費6,000元及9,000元。伊為求法院依法裁判，乃如
    數支付前開金額。惟臺北地院及本院判決對伊前開第2、3項
    聲明未做成裁判，自不應徵收裁判費，爰聲請退還前開已繳
    納之裁判費15,000元云云。
三、經查，聲請人起訴請求：(一)相對人給付上訴人1元。(二)廖志
    成應依法提起非常上訴。(三)軍事檢察官應依法偵辦戚匯萍、
    郭泰煌或提起公訴，經臺北地院97年度審國字第8號判決駁
    回其訴，聲請人乃提起第二審上訴，並經本院以98年度上國
    字第4號判決駁回其上訴，嗣上訴人復提起第三審上訴，惟
    因逾期未繳納裁判費及補正律師委任狀而經本院駁回其上訴
    （見本院上國卷第57頁）。查其第2、3項聲明均為非因財產
    權涉訟，應繳納第一審及第二審裁判費6,000元及9,000元，
    臺北地院裁定命聲請人預納，並無違誤。且臺北地院97年度
    審國字第8號判決及本院98年度上國字第4號均判決聲請人敗
    訴，並於主文諭知訴訟費用由聲請人負擔，是其請求退還裁
    判費云云，即屬無據。又聲請人前開第2、3項聲明均經臺北
    地院97年度審國字第8號及本院98年度上國字第4號審理，並
    於判決理由中敘明其心證，有前開判決附卷可稽（見本院上
    國卷第3頁背面、第47頁），聲請人主張未為判決，乃屬誤
    解，其本此請求退還裁判費，亦屬無理。從而，聲請人聲請
    退還裁判費，並無理由，應予駁回。爰裁定如主文。
中    華    民    國    98    年    6     月    30    日
                    民事第十六庭
                        審判長法  官  劉靜嫻
                              法  官  謝碧莉
                              法  官  湯美玉
正本係照原本作成。
如不服本裁定，應於收受送達後10日內向本院提出抗告狀，並應
繳納抗告費新台幣１千元。
中    華    民    國    98    年    7     月    1     日
                              書記官  蕭進忠


司法院資訊處製作；財團法人民間司法改革基金會備份。
